# MOH. FIQIH ERINSYAH

Full Stack Developer | Flutter | Web Developer | mohfiqiherinsyah@gmail.com | +6289677138599 | | https://www.linkedin.com/in/mohfiqiherinsyah/ | Brebes, Jawa Tengah

### **ABOUT**

Saya Moh. Fiqih Erinsyah Iulusan dari Program Studi Sarjana Terapan Teknik Informatika di Politeknik Harapan Bersama (S.Tr.Kom.), saya Iulus Sarjana Terapan dengan IPK 3,92. Saya telah berpengalaman dibidang Web Developer selama 4 tahun. Saya memiliki ketertarikan didunia IT semenjak saya menduduki bangku perkuliahan Diploma III Teknik Komputer hingga sekarang saya menyelesaikan alih jenjang sarjana. Saya memiliki skill dibidang Full Stack Development, Web Development, Mobile Programming, Machine Learning, Flutter, dan lainnya. Bahasa pemrograman yang dikuasi adalah Python, Javascript, PHP dan bahasa lainnya selalu welcome dan selalu explore, dan selalu mempelajari banyak Framework. Interest saya sangat besar di bidang IT dan saya ingin berkarir di industri IT sebagai mana skill yang saya miliki. Saya ingin selalu berkarir di industri IT.

Portofolio: <a href="https://mohfiqih.github.io/personal-website/">https://mohfiqih.github.io/personal-website/</a>

### PENGALAMAN KERJA

# My Company (Fitechno Solution) Tegal (CV)

Januari 2020 - present

- Jasa pembuatan IT
- Desain Grafis
- Jasa Pembuatan Website
- Mobile dan Al dan lainnya berhubungan dengan bidang IT

# **Dosen Praktisi –** Kota Tegal (Politeknik Harapan Bersama)

September 2023 - 2024

- Dosen Praktisi di Prodi Sarjana Terapan Teknik Informatika
- Mengampu Matematika Numerik (Pemrograman Numerik Python)

### **Volunteer – Kota Tegal (Tegal Learning Center)**

Januari 2020 - 2021

- Menjadi Fullstack Developer di bidang IT
- Membuat website Tegal Learning Center yaitu Blog TLC
- Aktif dalam kegiatan bidang IT Tegal Learning Center
- Volunteer Tegal Learning Center

## Invation Tech - Tegal (CV)

September 2020 - 2021

- Desain Grafis
- Frontend Website
- Desain UI/UX Figma

# Bidang TIK PHB - Kota Tegal

Januari 2020 - 2021

- Menjadi Fullstack Website project Todo List untuk TIK
- Menjadi Designer Frontend Bidang TIK
- Membuat Design untuk TIK
- Membantu maintenance sistem dari TIK
- Melakukan reserch di Bidang TIK selama magang untuk kebutuhan Tugas Akhir

# CV. DoktorTJ Institute - Mejasem, Tegal

Part Time - 2023

- Website Developer
- Teacher Coding

### **PENDIDIKAN**

# Sarjana Terapan Teknik Informatika

Kota Tegal - Oktober 2023

TI - Politeknik Harapan Bersama (S.Tr.Kom.)
 IPK 3,92 (Cumlaude)
 Capstone Project Terbaik 1 (Semester 5)
 Capstone Project Terbaik 1 (Semester 6)
 Juara 1 Lomba Karya Tulis Ilmiah Nasional (LKTIN UB 2023)

Interest Web Development, Machine Learning, Python, Flutter.

# Diploma III Teknik Komputer

Kota Tegal - Oktober 2022

TKOM - Politeknik Harapan Bersama (A.Md.T.)
 IPK 3,92 (Cumlaude)

4 Besar Iulusan Terbaik 2022Interest Web Development

# SMA Negeri 1 Bulakamba

Kab. Brebes-Oktober 2019

- Aktif Organisasi
- Jurusan MIPA

### **PENCAPAIAN**

- Juara 1 Lomba Karya Tulis Ilmiah Nasional Bidang AI LKTIN Universitas Brawijaya 2023)
- Capstone Project Terbaik 1 (Semester 5)
- Capstone Project Terbaik 1 (Semester 6)
- Jurnal Ilmiah Nasional Sinta 3
- Publikasi HKI (Hak Kekayaan Intelektual)
- Portofolio Project: https://mohfiqih.github.io/portofolio/

#### **PROJECT**

# Capstone Project - Simolang Apps

(Fullstack) - 2023

- Membuat aplikasi dan website deteksi plat nomor menggunakan Machine Learning
- Website dan API menggunakan Framework Flask (Python)
  Mobile Application menggunakan Framework Flutter (Flutter Dart)
  Integrasi Aplikasi dan Website dengan Javascript (Jquery)

### **Capstone Project - Movielem Apps**

(Fullstack) - 2023

- Membuat aplikasi film dengan deteksi berdasarkan jenis kelamin dari suara dan wajah
- API menggunakan Framework Flask (Python)
  Mobile Application menggunakan Framework Flutter (Flutter Dart)
  Integrasi Aplikasi dan API dengan Javascript (Jquery)
- Output Juara 1 Lomba Karya Tulis Nasional 2023 di Universitas Brawijaya

# **Project Web Desa Kramat**

(PHP Native) - 2023

- PHP Native
- Bahasa Pemrograman PHP
- HTML, CSS, JS

# Web Landing Page Penyuling Air

(PHP CI) - 2023

- Framework Codelgniter 3
- Bahasa Pemrograman PHP
- HTML, CSS, JS

### Website e-Repo PHB

- Framework CodeIgniter 3
- Bahasa Pemrograman PHP
- HTML, CSS, JS
- Machine Learning API Flask Python
- Integrasi Javascript Jquery

### **Project Todolist TIK PHB**

(PHP CI) - 2021

- Framework CodeIgniter 3
- Bahasa Pemrograman PHP
- HTML, CSS, JS

### **TLC Blog (Website Blog TLC)**

(PHP CI) - 2020

- Framework CodeIgniter 3
- Bahasa Pemrograman PHP
- HTML, CSS, JS

### Website EPIN (Ensiklopedia Pintar)

(PHP CI) - 2022

- Framework Codelgniter 3
- Bahasa Pemrograman PHP
- HTML, CSS, JS

#### **Website Berat Kendaraan**

(PHP) - 2023

- Framework CodeIgniter 3
- Bahasa Pemrograman PHP
- HTML, CSS, JS

### **Desain UI / UX Invation Tech**

(Figma) - 2020

- Software Figma
- HTML, CSS, JS

# Website PT. Mayasari Bakti (Web Fit Work Rampcheck)

(PHP) - 2023

- PHP
- HTML, CSS, JS
- MySQL

### **PUBLIKASI**

# Jurnal 2023

- http://eprints.poltektegal.ac.id/2604/
- https://ojs.unikom.ac.id/index.php/komputika/search/authors/view?firstName=Moh&middleName=Fiqi h&lastName=Erinsyah&affiliation=&country=ID

### Publikasi HKI

• https://e-hakcipta.dgip.go.id/index.php/c?code=YzI1NmQ0MmFiMTA3ZTc0YWJIMmUwMDQxYTlhNTE2Y2EK

# **SERTIFIKAT**

- Sertifikat Juara 1 Nasional LKTIN UB 2023
- Sertifikat EPT (Prediction TOEFL)
- Sertifikat Dicoding Python
- Sertifikat Dicoding Machine Learning

(PHP, Python, Javascript, CI) - 2023

- Sertifikat Dicoding Pemrograman Solid
- Sertifikat Dicoding AWS
- Sertifikat Operator TIC (Tegal International Converence 1st)
- Sertifikat Pelatihan Website TLC
- Sertifikat Course Huawei (IoT, Big Data, Cloud Computing)
- Sertifikat BNSP Operator Komputer Muda

# **SKILLS**

### **Software Skills**

- Ms. Office (Word, Excell, PPT)
- Python, Postman, Swagger
- Flask, Django, API/Fast API, Odoo
- PHP, Go, C, C++, C#, Java
- Web Development
- Flutter (Dart)
- Laravel, Codelgniter
- Figma, UI/X

#### SoftSkill

- Public Speaking
- Microteaching
- Disiplin Pekerjaan & Waktu
- Bersosialisasi & Friendly
- Menjalin Relasi
- Leader Team
- Mudah Beradaptasi
- Good Problem Solving

- Git, Github, Gitlab, AWS
- Javascript, JQuery, Ajax, Node JS, Express Js
- MySQL, PostgreSQL, MongoDB, SQL, NoSQL
- Machine Learning, Deep Learning
- HTML, CSS, JS, Bootstrap
- Rest API, JSON
- Desain Grafis, CorelDraw, Canva
- PHP Native, CI/CD, OOP

### Languages

- Bahasa Indonesia
- · Bahasa Inggris

Link Sertifikat:
https://drive.google.com/drive/folders/10pi1o5ADqZ-DHPYmAm0-pe7hLmsC5As5?usp=sharing